# 回购股份

提问人：Ryan_q 时间：2021-08-31 08:05:07
库存股转让时，转让收入高于库存股成本的部分，增加资本公积（股本溢价）；低于库存股成本的部分，依次冲减资本公积（股本溢价）、盈余公积、未分配利润。
@chenyiwei，陈版主，某公司回购股份时，资本公积不足，冲减了盈余公积，盈余公积不足，冲减了未分配利润，未分配利润不足时，还可以继续冲成负数么？此时不会违背公司法么？这逻辑上冲减未分配利润应当等同于分红，未分配利润为限后还可以继续冲减？
该情况类似于上市公司发行费用，冲资本公积，极端情况下冲到最后怎么处理？
望陈版主指点！

回答人：chenyiwei
未分配利润不足时，仍应继续冲减未分配利润，即使将其冲减为负数。发行费用也是依次冲减资本公积（股本溢价）、盈余公积、未分配利润。